臺灣屏東地方法院刑事判決　　　　　　 100年度易字第1174號
公　訴　人　臺灣屏東地方法院檢察署檢察官
被　　　告　潘文吉
上列被告因違反毒品危害防制條例案件，經檢察官提起公訴（10
0 年度毒偵字第1841號) ，被告於準備程序中就被訴事實為有罪
之陳述，經本院告知簡式審判程序之旨，並聽取其與公訴人之意
見後，本院裁定依簡式審判程序審理，並判決如下：
    主    文
潘文吉施用第二級毒品，累犯，處有期徒刑壹年參月。扣案如附
表所示之第二級毒品甲基安非他命柒包（合計驗後淨重壹點玖參
公克，含殘留甲基安非他命成分難以完全析離之包裝袋柒個）均
沒收銷燬。
    犯罪事實
一、潘文吉前於87年間，因違反麻醉藥品管理條例案件，經臺灣
    高等法院高雄分院以87年度上易字第1949號裁定送觀察勒戒
    ，後因認有繼續施用毒品傾向，復經同院裁定送強制戒治1
    年，迄於88年3 月23日，經同院裁定停止戒治處分而出監;
    又於92年1 月14日，復因施用毒品案件，經本院以91年度易
    字第826 號判處有期徒刑6 月確定，並裁定送強制戒治1 年
    ；另於97年3 月30日，因竊盜案件，經本院以97年度易字第
    150 號判處有期徒刑1 年確定，又於97年6 月10日，因施用
    毒品案件，經同院以97年度易字第248 號判處有期徒刑10月
    確定，所犯二罪復經本院於98年1 月12日，以97年度聲字第
    1720號裁定定應執行有期徒刑1 年9 月確定，甫於99年5 月
    20日縮短刑期假釋出監，於99年10月29日假釋期滿，其未執
    行刑，以已執行論。詎猶不知悔改，仍基於施用第二級毒品
    之犯意，於100 年7 月24日晚間某時，在屏東縣萬巒鄉○○
    ○路邊，將甲基安非他命置於鋁箔紙上燒烤，以吸入所產生
    之煙霧之方式，施用第二級毒品甲基安非他命1 次。嗣為警
    於100 年7 月28日中午12時許，持本院核發之100 年聲搜字
    第688 號搜索票，前往其位於屏東縣萬巒鄉○○村○○路6
    號住處執行搜索，經扣得甲基安非他命7 包（合計驗後淨重
    1.93公克，含殘留甲基安非他命成分難以完全析離之包裝袋
    7 個）、海洛因3 包（潘文吉所涉持有第一級毒品罪嫌部分
    ，另簽分偵辦），並徵得其同意採尿送驗，結果呈甲基安非
    他命類陽性反應後，始悉上情。
二、案經高雄市政府警察局仁武分局移送臺灣屏東地方法院檢察
    署偵查起訴，並經本院改依簡式審判程序審理。
    理  由
一、本案被告所犯之違反毒品危害防制條例罪，並非法定刑為死
    刑、無期徒刑或最輕本刑3 年以上有期徒刑之罪，亦非高等
    法院管轄第一審之案件，而被告於本院審理程序中就被訴事
    實為有罪之陳述，本院裁定進行簡式審判程序。又簡式審判
    程序之證據調查，不受刑事訴訟法第159 條第1 項、第161
    條之2 、第161 條之3 、第163 條之1 及第164 條至第170
    條規定之限制，刑事訴訟法第273 條之2 亦定有明文，故本
    件審理依該規定，亦排除嚴格證據調查，併予敘明。
二、上揭事實，業據被告於警詢時、偵查中、本院審理時均坦承
    不諱。另將被告於上揭時、地為警查獲後，所採集之尿液經
    送臺灣科技檢驗股份有限公司鑑定，經以EIA 酵素免疫分析
    法初步檢驗、並以GC／MS氣相層析質譜儀法確認檢驗，結果
    判定確呈甲基安非他命陽性反應之事實，有高雄市政府警察
    局仁武分局查獲潘文吉涉嫌毒品危害防制條例案毒品初步檢
    驗報告單、毒品案件涉嫌人代號與真實姓名對照表及濫用藥
    物檢驗報告（尿液檢驗報告）各1 紙在卷可考，可知被告確
    有於為警查獲前施用甲基安非他命甚明。上揭證據，均適足
    補強被告自白，堪認被告自白與事實相符，應屬真實。本件
    事證明確，被告犯行洵堪認定。
三、按毒品危害防制條例就施用毒品者，只於「初犯」及「5 年
    後再犯」2 種情形有其追訴條件之限制，倘初犯後5 年內已
    再犯，縱第3 次或第3 次以上施用毒品之時間在初犯釋放5
    年後，仍與「5 年後再犯」有別，顯見其再犯率甚高，原實
    施之觀察勒戒或強制戒治未收實效，自應逕行追訴處罰（最
    高法院97年9 月9 日97年度第5 次刑事庭會議決議參照）。
    本件被告前於88年3 月23日因施用毒品而受觀察勒戒因認有
    繼續施用傾向，接續執行強制戒治出所後，旋於92年1 月14
    日，復施用毒品、經法院判刑，業如前述，並有前案紀錄表
    、刑案資料查註紀錄表各1 份可考，是依上揭說明，本案自
    應逕行追訴處罰。
四、按甲基安非他命為毒品危害防制條例第2 條第2 項第2 款明
    定之第二級毒品，未經許可，不得持有及施用。是核被告所
    為，係犯毒品危害防制條例第10條第2 項之施用第二級毒品
    罪。又被告持有甲基安非他命後進而施用，其持有之低度行
    為均應被其施用之高度行為所吸收，不另論罪。又被告有前
    揭事實欄一所載科刑執畢紀錄，有上揭前案紀錄表1 份可按
    ，其受有期徒刑之執行完畢，5 年以內故意再犯本案有期徒
    刑以上之罪，為累犯，應依刑法第47條第1 項規定，加重其
    刑。爰審酌被告經強制戒治後復多次施用毒品，顯見其對戒
    毒意志不堅，施用毒品係自我戕害，雖所生危害非大，然所
    為仍不足取，惟徵以其事後坦承犯罪、尚具悔意，犯後態度
    堪稱良好，復衡其犯罪動機、目的及手段等一切情狀，量處
    如主文所示之刑。
五、另按查獲之第一、二級毒品及專供製造或施用第一、二級毒
    品之器具，不問屬於犯人與否，均沒收銷燬之，毒品危害防
    制條例第18條第1 項前段定有明文。本案查獲被告時扣案之
    白色透明結晶7 包，經高雄市立凱旋醫院檢驗結果，認均含
    有甲基安非他命成分（驗後總淨重1.93公克），有該醫院濫
    用藥物成品檢驗鑑定書1 份在卷可稽，自應依毒品危害防制
    條例第18條第1 項前段規定宣告沒收銷燬之。另裝該毒品之
    包裝袋7 個，該醫院雖未同時檢驗是否含有毒品甲基安非他
    命成分，惟一般鑑定裝袋內毒品之程式，均係以傾倒方式，
    將包裝袋內之毒品倒出、稱重、以儀器檢驗部分等，倒出時
    若認必要，則輔以刮杓刮取袋內粉末，然無論依何種方式分
    離，包裝袋內均有極微量之毒品殘留，業經法務部調查局93
    年3 月19日調科壹字第09300113060 號函釋在案，此為本院
    職務上已知之事實，足認前開包裝袋無論依何種方式分離，
    仍有極微量之第二級毒品甲基安非他命殘留而無法析離，自
    應整體視為查獲之第二級毒品甲基安非他命，依法均應宣告
    沒收銷燬之。
據上論斷，依刑事訴訟法第273 條之1 第1 項、第299 條第1 項
前段，毒品危害防制條例第10條第2 項、第18條第1 項前段、刑
法第11條、第47條第1 項，判決如主文。
本案經檢察官陳新君到庭執行職務
中    華    民    國   100    年    10    月    31    日
                  刑事第二庭    法  官  林鈴淑
以上正本證明與原本無異。
如不服本判決應於收受判決後10日內向本院提出上訴書狀，並應
敘述具體理由；其未敘述上訴理由者，應於上訴期間屆滿後20日
內向本院補提理由書（均須按他造當事人之人數附繕本）「切勿
逕送上級法院」。
中    華    民    國   100    年    10    月    31    日
                                書記官  林銀雀
附錄本判決論罪科刑法條全文
毒品危害防制條例第10條第2項：
施用第二級毒品者，處三年以下有期徒刑。
附表：
┌───┬──────────────────┬───┐
│編號  │物品                                │備  註│
├───┼──────────────────┼───┤
│1     │第二級毒品甲基安非他命1 包（驗前淨重│      │
│      │0.271 公克，驗後淨重0.248 公克。含殘│      │
│      │留甲基安非他命成分難以完全析離之包裝│      │
│      │袋1 個）                            │      │
├───┼──────────────────┼───┤
│2     │第二級毒品甲基安非他命1 包（驗前淨重│      │
│      │0.245 公克，驗後淨重0.219 公克。含殘│      │
│      │留甲基安非他命成分難以完全析離之包裝│      │
│      │袋1 個）                            │      │
├───┼──────────────────┼───┤
│3     │第二級毒品甲基安非他命1 包（驗前淨重│      │
│      │0.288 公克，驗後淨重0.265 公克。含殘│      │
│      │留甲基安非他命成分難以完全析離之包裝│      │
│      │袋1 個）                            │      │
├───┼──────────────────┼───┤
│4     │第二級毒品甲基安非他命1 包（驗前淨重│      │
│      │0.326 公克，驗後淨重0.301 公克。含殘│      │
│      │留甲基安非他命成分難以完全析離之包裝│      │
│      │袋1 個）                            │      │
├───┼──────────────────┼───┤
│5     │第二級毒品甲基安非他命1 包（驗前淨重│      │
│      │0.346 公克，驗後淨重0.312 公克。含殘│      │
│      │留甲基安非他命成分難以完全析離之包裝│      │
│      │袋1 個）                            │      │
├───┼──────────────────┼───┤
│6     │第二級毒品甲基安非他命1 包（驗前淨重│      │
│      │0.296 公克，驗後淨重0.265 公克。含殘│      │
│      │留甲基安非他命成分難以完全析離之包裝│      │
│      │袋1 個）                            │      │
├───┼──────────────────┼───┤
│7     │第二級毒品甲基安非他命1 包（驗前淨重│      │
│      │0.351 公克，驗後淨重0.320 公克。含殘│      │
│      │留甲基安非他命成分難以完全析離之包裝│      │
│      │袋1 個）                            │      │
└───┴──────────────────┴───┘